【裁判字號】    94,交訴,178
【裁判日期】    950125
【裁判案由】    業務過失致死
【裁判全文】
臺灣高雄地方法院刑事判決             94年度交訴字第178號
公  訴  人  臺灣高雄地方法院檢察署檢察官
被      告  甲○○
上列被告因業務過失致死案件，經檢察官提起公訴（94年度偵字
第12780 號），本院依簡式審判程序判決如下：
    主  文
甲○○從事業務之人過失致人於死，處有期徒刑陸月，如易科罰
金，以佰元折算壹日。緩刑貳年。
    事  實
一、甲○○考領有營業大客車駕駛執照，平日以駕駛營業大客車
    為業，於民國94年2月18日6時55分許，駕駛車牌號碼YY－
    130 號營業大客車，沿向高雄市○○區○○路外側快車道由
    東向西行駛，行經加昌路與瑞屏路口以東11公尺處之捷運工
    地施工路段時，本應注意車前狀況，隨時採取必要之安全措
    施，以避免危險之發生，並應注意超車時，應保持半公尺以
    上之安全距離，以防止危險發生，而當時之天侯晴朗、視線
    良好，且依其智識、能力，復無不能注意之情事，竟疏未注
    意，未注意車前狀況，亦未保持半公尺以上之安全距離，適
    有林惠珍騎乘車號ZFA-895 號輕機車沿加昌路同向行駛，為
    閃避由金克樺（現役軍人，由檢察官不起處分後移由軍事檢
    察署偵辦）違規停放在機車道之車ZR-4277 號自小客車，而
    沿機車道外側靠近快車道行駛，甲○○於超越林惠珍所騎之
    機車時，其駕駛之營業大客車右前方車門與林惠珍所騎機車
    左側照後鏡支架桿發生擦撞，林惠珍因而人車倒地，此時甲
    ○○不知肇事，仍繼續往前行駛，致其所駕之營業大客車右
    後輪輾過林惠珍之腰部，林惠珍因此受有開放性不穩定骨
    盆骨折併低血容性休克疑似膀胱破裂併巨觀血尿背部、
    左腰部挫擦傷之傷害，經送往國軍左營醫院急救後，仍於同
    日14時50分許．因胸腹腔內出血及出血性休克不治死亡。
二、案經林惠珍之夫乙○○訴由高雄市政府警察局楠梓分局報請
    臺灣高雄地方法院檢察署檢察官偵查起訴。
    理  由
壹、程序部分
    本件被告甲○○所犯係死刑、無期徒刑、最輕本刑為三年以
    上有期徒刑以外之罪，其於準備程序中就被訴事實為有罪之
    陳述，經法官告知簡式審判程序之旨，並聽取公訴人、被告
    之意見後，認為適宜由受命法官獨任進行簡式審判程序，依
    刑事訴訟法第273 條之1 第1 項規定，裁定由受命法官獨任
    進行審判程序，合先敘明。
貳、實體部分
一、上揭事實，業據被告甲○○於警、偵訊及本院調查時供認屬
    實，並與證人邱景興之證述情節相符，復有高雄市政府警察
    局刑事鑑識中心現場勘察報告1 件、高雄市政府警察局94年
    3 月3 日高市警鑑字第0940014233號鑑驗書（被告所駕YY－
    130 號營業大客車右後輪上血跡與被害人血跡之DNA-STR 型
    別相符）、內政部警政署刑事警察局94年9 月22日刑鑑字第
    09400 31377 號鑑定書（林惠珍車號ZFA-895 號輕機車左照
    後鏡支桿上藍色油漆片與被告所駕YY－130 號營業大客車右
    側車門之深藍色及白色漆片、右側車門之淺藍色漆片均部分
    成分相似）、現場及車損照片附卷可稽。而被害人林惠珍確
    係因本件車禍致受有開放性不穩定骨盆骨折併低血容性休
    克疑似膀胱破裂併巨觀血尿背部、左腰部挫擦傷之傷害
    ，經延醫救治仍傷重不治死亡等情，有國軍左營醫院診斷證
    明書附卷可憑，並經臺灣高雄地方法院檢察署檢察官督同法
    醫師相驗明確，亦有相驗屍體證明書、驗斷書及勘驗筆錄各
    1份在卷可稽，是均堪認為真實。
二、按汽車行駛時，駕駛人應注意車前狀況及兩車併行之間隔，
    並隨時採取必要之安全措施，此為道路交通安全規則第94條
    第3 款定有明文，上開道路交通規定係一般駕駛人所應注意
    並確實遵守之事項，被告既考領有適當之駕駛執照，有卷附
    駕駛執照影本可憑，自應確實注意並遵守之，而肇事當時天
    候晴朗、白日視線良好，業經被告於警詢自承在卷，依其智
    識、能力，復無不能注意之情事，詎被告竟疏未注意於超越
    被害人林惠珍所駕機車時保持適當之安全距離，因而肇事致
    被害人受創死亡，其有過失，灼然甚明。又被害人確因本件
    車禍受有開放性不穩定骨盆骨折併低血容性休克疑似膀
    胱破裂併巨觀血尿背部、左腰部挫擦傷之傷害乙節，經送
    醫急救傷重不治等情，有國軍左營醫院診斷證明書可證，且
    經臺灣高雄地方法院察署檢察官督同法醫師相驗明確，製有
    勘驗筆錄、相驗屍體證明書、驗斷書各一紙附卷可稽，是被
    告未盡前開注意義務與被害人死亡間，顯有相當因果關係，
    被告自難辭其過失致死之刑責。綜上所述，本件事證明確，
    被告之犯行，堪以認定。
三、按刑法第276 條第2 項業務上過失致人於死罪，以行為人之
    過失，係基於業務上行為而發生者為限，而所謂業務，係指
    個人基於其社會地位繼續反覆所執行之事務，包括主要業務
    及其附隨之準備工作與輔助事務在內。本件被告被告甲○○
    考領有職業大客車駕駛執照，平時以駕駛遊覽車為業，業據
    其供明在卷，係從事駕駛業務之人，核其駕車肇事致被害人
    林惠珍死亡，所為係犯刑法第276 條第2 項之業務過失致人
    於死罪。爰審酌被告為一職業駕駛人，對於行駛道路更需有
    高於一般人之注意，故其駕車過失致人於死，甚屬不該，惟
    其未有犯罪前科資料，有台灣高等法院被告前案紀錄表在卷
    可憑，足見其素行尚屬良善，且於偵、審均坦承上開犯行，
    又於事後已與被害人家屬達成和解，賠償被害人之家屬新臺
    幣145 萬元（不含強制險），有調解書在卷足憑，再告訴人
    亦表明願意原諒被告（有本院公務電話紀錄可憑）等一切情
    狀，量處如主文所示之刑，並諭知易科罰金之折算標準，以
    資懲儆。又被告未曾受有期徒刑以上刑之宣告，有臺灣高等
    法院被告前案紀錄表在卷可稽，其經此次起訴審判後，當能
    知所警惕，而無再犯之虞，本院因認所宣告之刑，以暫不執
    行為適當，爰併予宣告緩刑2 年，以啟自新。
據上論斷，應依刑事訴訟法第299條第1項前段、第273條之1第1
項，刑法第276 條第2 項、第41條第1 項前段、第74條第1 款，
罰金罰鍰提高標準條例第1 條前段、第2 條，判決如主文。
中    華    民    國    95    年    1    月    25     日
                    交通法庭   法  官  李  蓓
以上正本證明與原本無異。
如不服本判決，應於收受送達後10日內向本院提出上訴書狀（應
附繕本）。
中    華    民    國    95    年    1     月    26    日
                               書記官  何慧娟
附錄本判決論罪科刑法條：
中華民國刑法第276條
因過失致人於死者，處 2 年以下有期徒刑、拘役或 2 千元以下
罰金。
從事業務之人，因業務上之過失犯前項之罪者，處 5 年以下有期
徒刑或拘役，得併科3 千元以下罰金。


司法院資訊處製作；財團法人民間司法改革基金會備份。
